

#### Marcos Porto

Desenvolvedor de Software **React | Ruby on Rails** 





#### **About Me**

Olá! Sou o Marcos 🖖 Sou desenvolvedor de software com conhecimento principal em JavaScript e Ruby on Rails. Atuei por cerca de 8 anos como Engenheiro de Produção em administração de empresas, porém, venho dedicando-me para concluir esta transição de carreira. Como resultado, alcancei excelentes habilidades no frontend e também no back-end. Por fim, sou uma pessoa motivada por novos desafios e capaz de lidar com múltiplas tarefas. Tenho um forte senso de organização e costumo ter uma abordagem criativa para a resolução de problemas, sendo capaz de trabalhar de forma autónoma e apreender rapidamente novos conceitos.

33 Idade

mrcsporto@gmail.com Email +55 (85) 99752-3466 Whatsapp Endereço Fortaleza, Ceará, Brazil

#### Habilidades Profissionais

HTML Ruby **Postgres** Git/Github JavaScript

#### Portfolio

Mass Orders Upload to Batabase

Application to register client orders by upon .csv file.

Ruby

Inventory Control System

Public REST API to manage products, inventory centers and orders.

Ruby

Reporting Control System

Application and also an API for reporting abductions in an apocalypse world.

Ruby

Forum Web Site

review and discussion.

Bank Account Manager

transactions.

Ruby

Ruby

App to simulate the management of a bank account and it's

Brazilian community about software development, code

Tic-Tac-Toe Game

Tic-tac-toe multiplayer game

Javascript

See More →

# Experiências Profissionais

## Comprador Pleno na Gocase

Abr 2020 - Nov 2022

Desenvolvi o departamento de compras. Desde a contratação de pessoas, padronização de processos, definição de KPIs e também gerenciamento de OKRs.

## Engenheiro de Processo na Bosch Portugal

Abr 2019 - Abr 2020

Fui responsável por otimizar os processos fabris, gerenciar capacidade de produção, balanceamento de linha e também construir dashboards em Power BI.

## Gerente de Operações na Normatel Home Center

Abr 2015 - Dez 2018

Fui responsável pela gestão de equipes, processos, políticas, KPIs, estratégia de preços, estoque, contratos e cadastros. Também gerenciei projetos de TI com ênfase no modelo de negócios em SAP ERP.

## Educação

2022 - 2023

Curso Técnico

## Desenvolvimento Full Stack

**Digital College** 

Conceitos e fundamentos de programação Web, lógica de programação e algoritmos, Git e Github. Frontend em Javascript, HTML, CCS e React. Desenvolvimento back-end em Node.js, Express.js e MySQL. Operação do sistema com DevOps, Cloud Infraestrutura e implantação.

2019 - 2020

Pós-Graduação

#### Gestão de Operações

Porto Business School - University of Porto

Analisar, projetar e implementar sistemas de produção visando maximizar valor e garantir que estejam alinhados com a estratégia da organização.

2013 - 2018

Graduação

Engenharia de Produção Universidade de Fortaleza

Projetar, implementar, melhorar e manter sistemas de produção com abordagem sistêmica para lidar com sistemas, equipamentos, tecnologias e produtos integrados.